【裁判字號】    99,易,1761
【裁判日期】    990914
【裁判案由】    業務侵占
【裁判全文】
臺灣臺北地方法院刑事判決              99年度易字第1761號
公  訴  人  臺灣臺中地方法院檢察署檢察官
被      告  甲○○
上列被告因業務侵占案件，經檢察官提起公訴（九十九年度偵緝
字第二○號），臺灣臺中地方法院於民國九十九年四月三十日以
九十九年度易字第六八一號判決本件管轄錯誤，移送於本院，被
告於本院準備程序中就被訴事實為有罪之陳述，經告知簡式審判
程序之旨，並聽取公訴人及被告之意見後，本院合議庭認為適宜
由受命法官獨任進行簡式審判程序而裁定改由受命法官獨任進行
簡式審判程序審理，判決如下：
    主      文
甲○○意圖為自己不法之所有，而侵占對於業務上所持有之物，
處有期徒刑陸月，如易科罰金，以新臺幣壹仟元折算壹日。
    事實及理由
一、本案犯罪事實、證據及應適用之法條除引用如附件所示之起
    訴書之記載外，另補充記載如下：
(一)犯罪事實部分：甲○○有違反動產擔保交易法案件前科，於
    民國九十年六月間，因違反就業服務法案件，經本院以九十
    年度簡字第一七七五號簡易判決判處罰金新臺幣三萬元，緩
    刑二年確定，嗣因緩刑期滿而緩刑之宣告未經撤銷，其刑之
    宣告失其效力。於九十八年十月間，因違反商業會計法案件
    ，經本院以九十八年度簡字第一八二六號簡易判決判處有期
    徒刑一年，減為有期徒刑六月，緩刑二年確定（不構成累犯
    ）。甲○○在臺北市○○路某咖啡廳處收受勳鄉國際股份有
    限公司所給付之支票（發票日為九十八年一月三十一日）一
    紙後，旋即於九十八年一月十日將該紙支票交予不知情之康
    慧敏，用以支付佣金及清償先前積欠之債務，康慧敏於同年
    二月二日將該紙支票兌現。
(二)證據部分：被告甲○○於準備程序及審理中之自白（見臺灣
    臺中地方法院九十九年三月二十四日準備程序筆錄、九十九
    年四月二十一日簡式審判筆錄、本院九十九年八月三十一日
    準備程序筆錄、審判筆錄）。
二、爰審酌被告之素行、因其所實際經營之北雲國際行銷有限公
    司財務狀況不佳而起意為本案犯行之犯罪動機、目的、手段
    、侵占款項之金額，於本案發生後已與告訴人金將科技股份
    有限公司達成和解償還侵占款項，有和解協議書、本票影本
    等在卷可查，告訴人代表人乙○○於本院準備程序中亦稱若
    達成和解，請就被告刑度從輕量刑等語（見本院九十九年八
    月五日準備程序筆錄），兼衡被告之生活狀況、高職畢業之
    智識程度暨被告犯罪後於本院準備程序及審理中均坦承犯行
    ，頗有悔意之態度等一切情狀，從輕量處如主文所示之刑，
    並諭知易科罰金之折算標準。
三、另本案為適用簡式審判程序之案件，依刑事訴訟法第三百十
    條之二之規定，此有罪判決書之製作，準用刑事訴訟法第四
    百五十四條之規定，附此敘明。
據上論斷，應依刑事訴訟法第二百七十三條之一第一項、第二百
九十九條第一項前段、第三百十條之二、第四百五十四條第二項
，刑法第三百三十六條第二項、第四十一條第一項前段，刑法施
行法第一條之一第一項、第二項前段，判決如主文。
本案經檢察官鄭深元到庭執行職務
中    華    民    國    99    年    9     月    14    日
                  刑事第十一庭  法  官  黃紹紘
以上正本證明與原本無異。
如不服本判決應於收受送達後十日內向本院提出上訴書狀，並應
敘述具體理由；其未敘述上訴理由者，應於上訴期間屆滿後二十
日內向本院補提理由書（均須按他造當事人之人數附繕本）「切
勿逕送上級法院」。告訴人或被害人如對於本判決不服者，應具
備理由請求檢察官上訴，其上訴期間之計算係以檢察官收受判決
正本之日期為準。
                                書記官  陳靜君
中    華    民    國    99    年    9     月    21    日
附錄本案論罪科刑所犯法條全文
刑法第三百三十六條
對於公務上或因公益所持有之物，犯前條第一項之罪者，處一年
以上七年以下有期徒刑，得併科五千元以下罰金。
對於業務上所持有之物，犯前條第一項之罪者，處六月以上五年
以下有期徒刑，得併科三千元以下罰金。
前二項之未遂犯罰之。
附件：
臺灣臺中地方法院檢察署檢察官起訴書
                                      99年度偵緝字第20號
    被      告  甲○○  女  50歲（民國○○年○月○日生）
                        住臺北市○○區○○路45巷2號2樓
                        居臺北縣汐止市○○街64號1樓
                        國民身分證統一編號：Ｚ000000000號
上列被告因侵占案件，已經偵查終結，認應該提起公訴，茲將犯
罪事實及證據並所犯法條分敘如下：
          犯罪事實
一、甲○○接受金將科技股份有限公司（以下簡稱金將公司）之
    委託，對外向有電視廣告需求之廠商招攬廣告業務，為從事
    招攬電視廣告業務之人。民國97年12月間，勳鄉國際股份有
    限公司（以下簡稱勳鄉公司）因甲○○之招攬，向金將公司
    承租該公司代理之衛星電視頻道，約定每月承租費用為新臺
    幣（下同）31萬5千元，承租時間自97年12月20日起至98年2
    月19日止。詎甲○○竟意圖為自己不法之所有，於98年1月1
    0日收受勳鄉公司以支票給付之款項後，竟將前開付款人為
    華南商業銀行蘆洲分行（以下簡稱華南銀行）、票面金額為
    31萬5千元、發票人為勳鄉有限公司、票據號碼BD0000000號
    之支票1紙，持之向銀行兌現而侵占之。嗣金將公司發現款
    項尚未入帳而向勳鄉公司詢問後始知上情。
二、案經金將公司告訴偵辦。
          證據並所犯法條
一、證據及待證事實：
    （一）被告甲○○於本署中之供述----被告接受告訴人金將
          公司之委託對外招攬業務；已收取勳鄉公司支付第2
          月租用頻道費用並挪為己用，現無力償付等事實。
    （二）告訴人金將公司代表人乙○○之指訴----被告侵占業
          務上所持有款項、事後以其他客票搪塞，發票年月日
          屆至均因存款不足遭退票，嗣後並避不見面，告訴人
          追討無著等事實。
    （三）勳鄉公司所開立之華南銀行支票及被告所交付付款人
          為北雲國際行銷有限公司之支票、退票理由單----被
          告侵占業務上所持有財物、事後以其他客票交付告訴
          人，惟為存款不足之拒絕往來帳戶支票等事實。
二、核被告所為，係犯刑法第336條第2項之罪嫌。
三、依刑事訴訟法第251條第1項提起公訴。
      此致
臺灣臺中地方法院
中    華    民    國    99    年    2    月     1     日
                              檢察官 陳  佞  如
本件證明與原本無異
中    華    民    國    99    年    2    月     11    日
                              書記官 陳  書  芬
附錄本案所犯法條全文：
中華民國刑法第336條
（公務公益侵佔罪、業務侵佔罪）
對於公務上或因公益所持有之物，犯前條第1項之罪者，處1 年
以上7年以下有期徒刑，得併科5千元以下罰金。
對於業務上所持有之物，犯前條第1項之罪者，處6月以上5年以
下有期徒刑，得併科3千元以下罰金。
前二項之未遂犯罰之。

司法院資訊處製作；財團法人民間司法改革基金會備份。
